# 关于企业合并

提问人：yelin1987 时间：2022-06-29 22:04:18
陈版打扰了，项目中有个问题请教一下您：
A公司持有B公司100%股权，实控人基于后续业务发展需要将B从A剥离，具体情况如下：
2021 年 6 月 30 日，A公司将B公司60%的股权以 1 元转让给实控人控制的合伙企业，此时B公司相关业务尚处于起步阶段，业务规模很小，公司净资产为-1000万元（本次转让未经评估）。由于有投资人看好B企业的未来发展，准备投资B企业，于是B企业就赶在 2021 年 6 月 30 日完成了股权转让手续和工商变更登记。但由于时间仓促，人员、资产、财务并未完成交割， 11 月初董事会才就交割事宜作出部署，直到 2021 年 11 月 30 日，才将人员、部分资产从A公司转移至B公司，且 630 至 1130 期间的成本、费用也未完全区分开（主要还是记在A公司账面）。
项目组有两种处理办法：
1.以股权变更日（ 630 ）为交割日，A公司合并B公司1-6月份的利润表、现金流量表，考虑到A公司承担了主要的成本费用，拟建议A公司与B公司协议约定7-11月的损益由A享有，账务处理为确认一项收入或费用（列入非经常性损益），此处是否也可调整处置股权的投资收益？
2.按实际人员、业务交割日 1130 为交割日，A公司直接合并B公司 2021 年1-11月份报表，此时7-11月的损益则均为经常性损益；
烦请陈版指导！
另，这种将子公司股权转让给实控人的关联交易是否必须评估，仅从净资产来看是不是不足以说明交易的公允性？

回答人：chenyiwei
从主帖的相关信息看，建议采用方案二。这种情况下股权变更不具有商业实质，要完成人员和业务的交割才算是丧失控制权。
这种将子公司股权转让给实控人的关联交易仅从净资产来看不足以说明交易的公允性，故建议对标的股权进行评估。

提问人：yelin1987 时间：2022-07-03 15:15:59
如进行评估，则评估基准日如何选择？ 2021 年 6 月底还是 11 月底？

回答人：chenyiwei
实务中较常见的评估基准日即为确定交易条件（如价格）所依据的财务和非财务数据的所属日期，一般为 630 ，同时需对过渡期损益归属做好安排。